

# Nguyễn Thế Hùng

Lập trình viên php

Đường Máng nước, An Đồng, An Dương, Hải Phòng hungnhungit123@gmail.com

0707932104

# MỤC TIÊU NGHỀ NGHIỆP

Áp dụng những kinh nghiệm về kỹ năng lập trình và sự hiểu biết về ngôn ngữ lập trình php để trở thành một lập trình viên chuyên nghiệp, mang đến nhiều giá trị cho Công ty. Từ đó giúp Công ty tăng số lượng khách hàng và mở rông tập khách hàng.

## KINH NGHIỆM LÀM VIỆC

#### CÔNG TY PUSH KẾT NỐI DOANH NGHIỆP HẢI PHÒNG

03/2016 - 03/2017

#### **FREELANCER**

03/2017 - 03/2018|

#### INSTEC-VINA HÀ NỘI

03/2018 - HIÊN TAI

## HOC VẤN

#### ĐẠI HỌC HÀNG HẢI VIỆT NAM

02/2012 - 02/2017

## **HOẠT ĐỘNG**

#### NHÓM TÌNH NGUYỆN ĐẠI HỌC HÀNG HẢI VIỆT NAM

10/2013 - 08/2014

## KỸ NĂNG

Tin học văn phòng

Tiếng Anh

#### NHÂN VIÊN LÂP TRÌNH WEB

- Làm website theo yêu cầu của Công ty...

#### TỰ DO

- Lập trình theo yêu cầu khách hàng

#### NHÂN VIÊN LÂP TRÌNH WEB

- Lập trình theo yêu cầu của khách hàng và quản lý

#### CHUYÊN NGÀNH: CÔNG NGHÊ THÔNG TIN

- Phần mềm

#### TÌNH NGUYÊN VIÊN

Tập hợp các món quà và phân phát tới người vô gia cư.

- Chia sẻ, động viên họ vượt qua giai đoạn khó khăn, giúp họ có những suy nghĩ lạc quan.

## SỞ THÍCH

- Đoc sách
- Giao lưu kết ban
- Ham học hỏi kinh nghiệm từ người khác